臺灣臺中地方法院小額民事判決
111年度豐小字第203號
原      告  羅志論  
兼
訴訟代理人  陳珮慈  
被      告  康成茜  
上列當事人間請求損害賠償事件，本院於民國111年6月2日言詞
辯論終結，判決如下：
    主      文
被告應給付原告陳珮慈新臺幣5,000元，及自民國110年12月24日
起至清償日止，按年息百分之5計算之利息。
被告應給付原告羅志論新臺幣8,000元，及自民國110年12月24日
起至清償日止，按年息百分之5計算之利息。
原告其餘之訴駁回。
訴訟費用新臺幣1,000元由被告負擔新臺幣450元，由原告陳珮慈
負擔新臺幣300元，由原告羅志論負擔新臺幣250元。
本判決第一、二項得假執行。
    事實及理由
一、原告主張：兩造係通訊軟體Line網友關係，於民國109年1月
    14日晚間10時20分許，被告前往原告羅志論位於臺中市○○區
    ○○街00○00號住處，因故與原告發生口角，詎被告竟在前開
    原告羅志論住處大門前，對原告陳珮慈接續辱罵「幹你老母
    」、「幹你娘」（臺語）等語，足以貶損原告陳珮慈之人格
    ；另於衝突之過程中，被告為搶奪原告羅志論之手機，竟出
    手抓向原告羅志論之左衣領處，而抓傷原告羅志論之左頸部
    ，致其受有左頸部擦挫傷之傷害，上開被告妨害名譽及傷害
    之事實並經鈞院以109年度訴字第2308號刑事判決認被告犯
    公然侮辱罪及傷害罪。為此，爰依侵權行為之法律關係，請
    求被告給付原告陳珮慈新臺幣（下同）14,000元之精神慰撫
    金，及給付原告羅志論16,000元之精神慰撫金。並聲明：㈠
    被告應給付原告陳珮慈14,000元，及自起訴狀繕本送達翌日
    起至清償日止，按年息百分之5計算之利息。㈡被告應給付原
    告羅志論16,000元，及自起訴狀繕本送達翌日起至清償日止
    ，按年息百分之5計算之利息；且引用鈞院109年度訴字第23
    08號刑事卷宗內之證據資料。
二、被告則以：被告確實有辱罵原告陳珮慈及與原告羅志論發生
    拉扯，惟沒有錢可以賠等語，資為抗辯。並聲明：原告之訴
    駁回。
三、本院之判斷：
  ㈠原告主張被告前揭行為，涉犯妨害名譽及傷害罪嫌，經臺灣
    臺中地方檢察署檢察官提起公訴，由本院刑事庭以109年度
    訴字第2308號審理後，認被告犯公然侮辱罪，判處罰金4,00
    0元，如易服勞役，以1,000元折算1日；又犯傷害罪，處拘
    役貳拾日，如易科罰金，以1,000元折算1日。此經本院依職
    權調閱上開刑事案件偵審卷宗核閱明確，被告對此部分之事
    實亦不爭執，自堪信原告此部分主張為真實。
  ㈡按因故意或過失不法侵害他人之權利者，負損害賠償責任；
    不法侵害他人之身體、健康、名譽、自由、信用、隱私、貞
    操，或不法侵害其他人格法益而情節重大者，被害人雖非財
    產上之損害，亦得請求賠償相當之金額，民法第184條第1項
    前段、第195條第1項前段，分別定有明文。又按不法侵害他
    人之人格權，被害人受有非財產上損害，請求加害人賠償相
    當金額之慰撫金時，法院對於慰撫金之量定，應斟酌實際加
    害情形、所造成之影響、被害人痛苦之程度、兩造之身分地
    位、經濟情形及其他各種狀況，以核定相當之數額（最高法
    院47年台上字第1221號、51年台上字第223號判決意旨參照
    ）。爰審酌兩造為網友關係，被告因細故與原告發生口角，
    然其未思以理性方式解決糾紛，反以貶抑原告陳珮慈之名譽
    及人格等字句辱罵原告陳珮慈，依客觀社會大眾通念，堪認
    足使原告在社會上之評價受到貶損，使其人格遭受侮辱，已
    不法侵害原告陳珮慈之名譽並承受相當精神上之痛苦；又被
    告為搶奪原告羅志論之手機，於拉扯中抓傷原告羅志論之左
    頸部，亦足使原告羅志論之精神遭受相當痛苦，則原告本於
    侵權行為請求賠償非財產上損害，自屬有據。本院經參酌兩
    造自陳之學經歷、收入狀況（見本院卷第84頁），並依職權
    調閱兩造稅務電子閘門資料查詢表，併審酌被告侵害情節及
    原告所受精神上痛苦之程度，認原告陳珮慈及羅志論各請求
    給付精神慰撫金14,000元及16,000元，尚屬過高，應各以5,
    000元及8,000元為適當。至被告稱無資力賠償等語，僅屬債
    務履行能力之問題，當不影響其應負之賠償責任，難予憑採
    。
  ㈢末按給付有確定期限者，債務人自期限屆滿時起，負遲延責
    任。給付無確定期限者，債務人於債權人得請求給付時，經
    其催告而未為給付，自受催告時起，負遲延責任。其經債權
    人起訴而送達訴狀，或依督促程序送達支付命令，或為其他
    相類之行為者，與催告有同一之效力。民法第229條第1項、
    第2項定有明文。又遲延之債務，以支付金錢為標的者，債
    權人得請求依法定利率計算之遲延利息。但約定利率較高者
    ，仍從其約定利率。應付利息之債務，其利率未經約定，亦
    無法律可據者，週年利率為百分之五，民法第233條第1項、
    第203條亦有明文。經查，本件原告對被告之侵權行為債權
    ，核屬無確定期限之金錢給付，既經原告起訴而於110年12
    月13日合法寄存送達於被告（於110年12月23日發生效力）
    ，有送達證書可憑（見本院卷第33頁），被告迄未給付，當
    應負遲延責任。是原告請求自起訴狀繕本送達被告翌日即11
    0年12月24日起，按年息百分之5計算之法定遲延利息，核無
    不合。
四、綜上所述，原告依侵權行為之法律關係，請求被告各給付原
    告陳珮慈及羅志論5,000元及8,000元，及均自110年12月24
    日起至清償日止，按年息百分之5計算之法定遲延利息，為
    有理由，應予准許。原告逾此範圍之請求，為無理由，應予
    駁回。
五、本件事證已臻明確，兩造其餘攻擊防禦方法及所舉證據，經
    審酌結果，與本件判決結論均無影響，爰不一一論述，附此
    敘明。
六、本件原告勝訴部分係適用小額程序所為被告敗訴之判決，依
    民事訴訟法第436條之20規定，就原告勝訴部分，應依職權
    宣告假執行。
七、訴訟費用負擔之依據：民事訴訟法第79條。
中　　華　　民　　國　　111 　年　　6 　　月　　30　　日
                  豐原簡易庭    法  官  廖弼妍
如不服本判決，應於判決送達後20日內，以判決違背法令為理由
，向本院提出上訴狀並表明上訴理由（上訴理由應表明：一、原
判決所違背之法令及其具體內容；二、依訴訟資料可認為原判決
有違背法令之具體事實），如於本判決宣示後送達前提起上訴者
，應於判決送達後20日內補提上訴理由書（須附繕本）。
以上為正本係照原本作成。
中　　華　　民　　國　　111 　年　　6 　　月　　30　　日
                                書記官  陳貴卿